臺灣彰化地方法院刑事判決　　　　　　　　　　　　九十一年度交訴字第一五二號
　　公　訴　人　臺灣彰化地方法院檢察署檢察官
　　被　　　告　甲○○
右列被告因過失致死等案件，經檢察官提起公訴（九十一年度偵字第六一三三號），
本院判決如左：
    主  文
甲○○服用酒類，不能安全駕駛動力交通工具而駕駛，處有期徒刑月，如易科罰金
，以佰元折算壹日；又因過失致人於死，處有期徒刑陸月，如易科罰金，以佰元
折算壹日；應執行有期徒刑捌月，如易科罰金，以佰元折算壹日；緩刑年。
    事  實
一、甲○○於民國九十年十月二十一日凌晨一時許至同日凌晨二時許，在彰化縣彰化
　　市與友人飲酒，再轉往「滿庭芳ＫＴＶ」唱歌至同日清晨。其明知服用酒類後，
　　不能安全駕駛汽車等動力交通工具，且應注意汽車駕駛人飲酒後其血液中所含酒
　　精濃度超過一一０ＭＧ／ＤＬ（相對於呼氣酒精濃度為０．五五ＭＧ／Ｌ）以上
　　者，不得駕車；竟仍於同日上午七時許，駕駛車牌號碼Ａ五─三七三三號自用小
　　客車，搭載施文欽、施誠華等人（施文欽乘坐於駕駛座後方之後座），沿彰化縣
　　秀水鄉○○路由東往西方向行駛；甲○○原應注意駕駛人駕駛汽車，應遵守道路
　　交通標誌、號誌之指示；又該路段之行車速限為五十公里；及汽車行駛時，駕駛
　　人並應注意車前狀況，隨時採取必要之安全措施。而依當時情形，尚無不能注意
　　之情事，卻疏未注意，貿然以時速七十餘公里之速度行駛於該路段，迨至與民主
　　街之交岔口，復闖越紅燈，適有翁忠駕駛車牌號碼九Ｋ—六七五號曳引車，沿同
　　鄉○○街由北往南方向行駛，行經上開路口欲左轉，甲○○因上開疏失，已煞避
　　不及，因車頭而撞及該曳引車左側後輪，致乘坐於小客車內之施文欽因而受有頭
　　部外傷、顱內出血之傷害，經送醫急救，延至同年三十日死亡。另經秀傳紀念醫
　　院於九十年十月二十一日上午七時五十五分，對甲○○血液所含酒精濃度實施測
　　試，結果仍高達一一三‧六ＭＧ／ＤＬ（相對於呼氣酒精濃度為０．五五ＭＧ／
　　Ｌ）並查知其酒後駕車上情。
二、案經本檢察官據報相驗後自動檢舉偵查起訴。
    理  由
一、右揭事實，業據被告甲○○於本院審理中坦承不諱；且證人即前開曳引車駕駛人
    翁忠於警訊、偵查中證述綦詳，並有路人林麗邱證述明確相符，有彰化縣警察局
    鹿港分局警備隊交通事故談話紀錄表一紙在卷可參；該路段行車速限為時速五十
    公里，亦有道路交通事故調查報告表附卷可憑；又由該調查報告表及現場照片六
    張以觀，曳引車已轉至路口中線，惟被告所駕之小客車猶衝撞曳引車左後車輪，
    且車頭全毀之嚴重毀損，足見被告駕車並未注意車前狀況，隨時採取必要之安全
    措施；再者，被告血液酒精濃度高達一一三‧六ＭＧ／ＤＬ一節，復有秀傳紀念
    醫院生化檢驗報告單附卷可稽。又被害人係因本件車禍受傷死亡，亦經檢察官督
    同檢驗員相驗屍體屬實，並製有勘驗筆錄、相驗屍體證明書、驗斷書在卷可憑。
    按汽車駕駛人飲酒後其血液中所含酒精濃度超過一一０ＭＧ／ＤＬ（相對於呼氣
    酒精濃度為０．五五ＭＧ／Ｌ）以上者，不得駕車；而駕駛人駕駛汽車，應遵守
    道路交通標誌、號誌之指示；又行車速度依標誌之規定，無標誌者，在市區道路
    ，時速不得超過五十公里，在郊外道路不得超過六十公里；及汽車行駛時，駕駛
    人應注意車前狀況，並隨時採取必要之安全措施，道路交通安全規則第一百十四
    條第二款、第九十條、第九十三條第一項第一款及第九十四條第三項分別定有明
    文。被告駕車自應注意上述道路交通安全規定，而依當時情形又非不能注意，竟
    疏不注意為之，以致肇事，並致被害人死亡，被告應有過失，台灣省彰化縣區車
    輛行車事故鑑定委員會亦同此認定，有該委員會九十年十二月四日彰鑑字第九０
    ０七七一號函及鑑定意見書在卷可稽。又被告之過失行為，與被害人之死亡間，
    具有相當因果關係，其公共危險與過失致死犯行均堪認定。
二、核被告所為，係犯有刑法第一百八十五條之三之酒後駕車罪、第二百七十六條第
    一項之過失致死罪。又被告酒醉駕車並因此而致人死亡及受傷，就其過失致死部
    分應依道路交通管理處罰條例第八十六條第一項規定加重其刑。被告所犯上開二
    罪，犯意各別，犯罪構成要件互異，應分論併罰。爰審酌被告犯罪所生之危害及
    犯罪後已與被害人家屬達成合解（有彰化縣福興鄉調解委員會條解書一紙附卷可
    憑）之態度等一切情狀，量處如主文所示之刑，並諭知易科罰金之折算標準，並
    定應執行之刑。又被告前未曾受有期徒刑以上刑之宣告，有臺灣彰化地方法院檢
    察署刑案資料查註紀錄表足稽，經此教訓，當知警惕而無再犯之虞，本院認本件
    所宣告之刑，以暫不執行為宜，爰依法宣告緩刑參年，以啟自新。
據上論斷，應依刑事訴訟法第二百九十九條第一項前段，刑法第一百八十五條之三、
第二百七十六條第一項、第四十一條第一項、第七十四條第一款、第五十一條第五款
，道路交通管理處罰條例第八十六條第一項，罰金罰鍰提高標準條例第一條前段、第
二條，判決如主文。
本案經檢察官林鈴淑到庭執行職務。
中　　華　　民　　國　　九十一　　年　　　十二　　　月　　　　四　　　　日
                                臺灣彰化地方法院刑事第二庭
                                    法　　　官  吳俊螢
右正本證明與原本無異。
如不服本判決，應於送達後十日內向本院提出上訴狀(須附繕本)。
告訴人或被害人對於判決如有不服具備理由請求檢察官上訴者，其上訴期間之計算係
以檢察官收受判決正本之日期為準。
                                    法院書記官
中　　華　　民　　國　　八十一　　年　　　　　　　月　　　　　　　　　日
